# 公司应收账款债权重组收到的信托和股权，如何进行入账？

提问人：小哥很忙 123123 时间：2020-12-07 12:33:07
陈版主，公司应收收A客户 200 万元，由于A客户重组，法院作为的《民事裁定书》裁定批准的《A系企业重整计划》，公司获得 85 万元的信托收益权和 30 万元股权（持股0.0815%），信托和股权均无法得公允价值，也无法出售。按照新金融工具，信托和股权该如何入账？

回答人：chenyiwei
这两项资产都属于金融资产，按新金融工具准则规定，金融资产初始计量应按照其公允价值。
如果确实无法确定这两者的公允价值的，可以按照这两者的名义金额比例对原重组债权的账面价值进行分配，以确定各自的初始计量金额。